【裁判字號】    98,易,1062
【裁判日期】    980527
【裁判案由】    竊盜
【裁判全文】
臺灣臺中地方法院刑事判決              98年度易字第1062號
公  訴  人  臺灣臺中地方法院檢察署檢察官
被      告  己○○
                    （現於臺中監獄臺中分監執行中）
上列被告因竊盜案件，經檢察官提起公訴（98年度偵字第4168號
），本院判決如下：
    主    文
己○○犯竊盜罪，共陸罪，均累犯，各處有期徒刑月。應執行
有期徒刑壹年。
    犯罪事實
一、己○○前因偽造文書、贓物等案件，經本院分別判處有期徒
    刑3月、3月、3月、3月及3月，並定其應執行刑有期徒刑8月
    確定，於民國97年7月30日期滿執行完畢。詎仍不知悔改，
    復意圖為自己不法之所有，分別於如附表所示之時間、地點
    ，為附表所示之竊盜犯行。得手後，分別以如附表所示之「
    財物追回情形」處理所竊贓物。嗣於98年1月22日晚上10時
    20分許，在臺中市○區○○路3段51號前，經巡邏警員發現
    己○○行跡可疑而盤查，經己○○同意搜索，當場扣得如附
    表編號6所示之衛星導航機1台。再經警分別查獲如附表所示
    之犯行。
二、案經臺中市警察局第二分局報告臺灣臺中地方法院檢察署檢
    察官偵查起訴。
    理    由
一、證據能力之說明﹕
    按現行刑事訴訟法為保障被告之反對詰問權，排除具有虛偽
    危險性之傳聞證據，以求實體真實之發見，於該法第159條
    第1項明定被告以外之人於審判外之言詞或書面陳述，除法
    律有規定者外，不得作為證據。而刑事訴訟法第159條之1至
    159條之4有傳聞法則之例外規定，且被告以外之人於審判外
    之陳述，雖不符前4條之規定，而經當事人於審判程序同意
    作為證據，法院審酌該言詞陳述或書面陳述作成時之情況，
    認為適當者，亦得為證據；當事人、代理人或辯護人於法院
    調查證據時，知有第159條第1項不得為證據之情形，而未於
    言詞辯論終結前聲明異議者，視為有前項之同意，刑事訴訟
    法第159條之5定有明文。本件關於以下論及之被害人丁○○
    、戊○○、甲○○、乙○○及證人庚○○、湯國恩於警詢之
    陳述，係屬被告以外之人於審判外之書面陳述，而檢察官、
    被告並未就上開陳述有所爭執，且迄於言詞辯論終結前，均
    未主張有刑事訴訟法第159條第1項不得為證據之情形，是應
    認已同意作為證據，且經本院審酌後，認無不適當之情形，
    應認具有證據能力，合先敘明。
二、認定犯罪事實所憑之證據及理由﹕
  (一)訊據被告己○○就附表編號3、6所示之犯行坦承不諱，核與
    被害人戊○○、乙○○於警詢之指述相符，復有現場照片5
    張（見警卷第41至43頁）、現場圖2紙（見警卷第44、48頁
    ）、贓物認領保管單1紙等在卷可稽，是被告就附表編號3、
    6所示犯罪事實之自白與事實相符，其上開犯行事證明確，
    應依法論科。
  (二)關於附表編號1、2、4、5所示之竊盜犯行，被告先分別於警
    詢、偵訊中坦承不諱，復於本院審理時否認犯行，辯稱：在
    警局時，警察跟伊說，他們的案件不夠，叫伊要想出伊有犯
    的罪，然後伊就想到戊○○，就說伊跟戊○○借機車，後來
    伊講的都是亂講，伊隨便講在進化北路與興進路口隨便開車
    門拿東西；伊有拿行動電話去第一廣場賣，但那個電話不是
    去偷來的；伊有拿NIKON型號5600型數位相機去賣，但這個
    相機不是伊去偷來的；現場照片是伊帶警察去拍照的，但有
    些地點是伊隨便指的云云。經查：
    １被告於警詢及偵訊中就附表編號1、2、4、5所示竊盜犯行
      之自白，係與被告於本院認罪之附表編號3、6所示竊盜犯
      行之自白同時為之，且上開自白並非出於強暴、脅迫、利
      誘、詐欺、疲勞訊問、違法羈押或其他不正方法，而具任
      意性。
    ２被告於警詢及偵訊中就附表編號1、2、4、5所示竊盜犯行
      之自白供述，核與被害人丁○○、甲○○於警詢之指述及
      證人即聯強電訊業者庚○○、證人即3C通訊廣場負責人湯
      國恩於警詢之證述內容相符，復有被告親簽之97年10月11
      日中古手機買賣同意書、97年11月8日讓渡來源切結書各1
      紙、被告指認竊盜現場之照片4張（見警卷第45、46、47
      、49頁）、被告指認銷贓場所之照片5張（見警卷第51至
      53頁）等在卷可稽；苟非被告確實參與其中行竊，被告又
      何能詳悉其情，而得於警詢中娓娓道來，並帶同警方至現
      場指認犯罪地點及銷贓場所？況且，其中就附表編號5部
      分，警方係依據被告供述之竊盜地點、大致時間、及所竊
      財物內容，於該行竊地點附近張貼公告（見警卷第55、56
      頁）後，被害人甲○○始出面陳稱﹕伊於97年12月27日發
      現伊自小客車內之高速公路回數票6張遭竊，沒有報案等
      語（見警卷第25頁）；另就附表編號1、4部分，警方亦係
      依據被告供述之竊盜情節，約詢證人庚○○、湯國恩後，
      證人庚○○、湯國恩才分別於警詢中證述購買被告所竊贓
      物之經過；顯見關於附表編號1、2、4、5所示竊盜犯行，
      純係因被告之供述，方查知細情，衡情，警方即無為破案
      而利誘或逼迫被告承認此部分犯行之必要，被告更無故意
      入己於罪，而無端虛構犯行之可能。綜上所述，被告於警
      詢、偵訊中之出於任意性之自白，確與事實相符，應堪採
      信，並足資為被告論罪科刑之依據，被告事後翻異前詞，
      改稱未犯如附表編號1、2、4、5所示之罪云云，無非推諉
      之詞，難以憑信。此部分事證明確，被告犯行亦堪認定。
三、論罪科刑﹕
    核被告如附表編號1至6所為，均係犯刑法第320條第1項之竊
    盜罪。被告所犯上開6次竊盜罪，犯意各別，行為互殊，且
    受害之對象不同，應分論併罰。再者，被告有犯罪事實欄所
    載之前科，有臺灣高等法院被告前案紀錄表附卷可稽，其於
    徒刑執行完畢後，5年以內故意再犯本件有期徒刑以上之罪
    ，均為累犯，各應依刑法第47條第1項之規定加重其刑。爰
    審酌被告年值青壯，不思循正軌謀求生活之資，竟藉竊盜以
    獲利，侵害被害人之財產法益，又被告犯後先於警詢及偵查
    中坦承全部犯行，復於本院審理時改稱未犯如附表編號1、2
    、4、5所示之犯行，顯非誠心悔過願受裁判，兼衡酌被害人
    損失財物之內容價值，及其中被告所竊物品衛星導航機1部
    業已發還予被害人乙○○，使被害人乙○○之損害未進一步
    擴大等一切情狀，分別量處如主文所示之刑，並定其應執行
    刑。
四、適用之法律﹕
  (一)刑事訴訟法第299條第1項前段。
  (二)刑法第320條第1項、第47條第1項、第51條第5款。
  (三)刑法施行法第1條之1第1項、第2項前段。
本案經檢察官丙○○到庭執行職務。
中    華    民    國    98    年    5     月    27    日
                      刑事第十五庭  法  官  戴嘉慧
上正本證明與原本無異。
如不服本判決，應於收受送達後10日內向本院提出上訴書狀（應
敘述具體理由並附繕本）。
上訴書狀如未敘述理由，應於上訴期間屆滿後20日內補提理由書
於本院。
告訴人或被害人對於判決如有不服具備理由請求檢察官上訴者，
其上訴期間之計算係以檢察官收受判決正本之日期為準。
                                    書記官  劉晴芬
中    華    民    國    98    年    5     月    27    日
【附錄本案論罪科刑法條】
《刑法第320條第1項》
意圖為自己或第三人不法之所有, 而竊取他人之動產者, 為竊盜
罪, 處5年以下有期徒刑、拘役或500元以下罰金。
【附表】
┌─┬────┬────┬────────┬─────┬───────┐
│編│竊盜時間│竊盜地點│被害人及財物損失│犯罪手法  │財物追回情形  │
│號│        │        │（貨幣單位﹕新臺│          │（貨幣單位﹕新│
│  │        │        │幣）            │          │臺幣）        │
├─┼────┼────┼────────┼─────┼───────┤
│ 1│97年10月│臺中市北│不詳；NOKIA牌263│徒手打開被│於當日至臺中市│
│  │11日    │區○○路│0型行動電話1支，│害人未上鎖│綠川西街135號1│
│  │        │與進化路│序號：0000000000│之自用小客│樓43攤位之聯強│
│  │        │口      │46914           │車車門，進│電信聯盟網路精│
│  │        │        │                │入車內拿取│靈店（庚○○）│
│  │        │        │                │。        │販售得款600 元│
│  │        │        │                │          │，花用完畢。  │
├─┼────┼────┼────────┼─────┼───────┤
│ 2│97年11月│臺中市北│丁○○；背包1個 │徒手打開被│現金花用完畢，│
│  │4日     │區○○路│，內有現金2000元│害人之車牌│其餘物品任意丟│
│  │        │359巷12 │及衣服、軍人身分│號碼INE-85│棄。          │
│  │        │號前    │證等物。        │5號重型機 │              │
│  │        │        │                │車置物箱，│              │
│  │        │        │                │竊取背包。│              │
├─┼────┼────┼────────┼─────┼───────┤
│ 3│97年11月│臺中市北│戊○○；NIKON牌 │借用被害人│於當日至臺中市│
│  │初某日  │區○○街│4600型數位相機1 │之車牌號碼│東區○○路跳蚤│
│  │        │6號     │台（價值約5000元│CT8-710號 │市場販售，得款│
│  │        │        │）              │重型機車時│2000元，花用完│
│  │        │        │                │，竊取置於│畢。          │
│  │        │        │                │該機車置物│              │
│  │        │        │                │箱內之相機│              │
│  │        │        │                │。        │              │
├─┼────┼────┼────────┼─────┼───────┤
│ 4│97年11月│臺中市北│不詳；NIKON牌   │徒手打開被│於當日至臺中市│
│  │8日中午 │區○○路│5600型數位相機1 │害人之自用│東區○○路○段 │
│  │12時許  │與進化路│台              │小客車車門│47號之臺中3C店│
│  │        │口      │                │，進入車內│（湯國恩）販售│
│  │        │        │                │拿取。    │，得款1000元，│
│  │        │        │                │          │花用完畢。    │
├─┼────┼────┼────────┼─────┼───────┤
│ 5│97年12月│臺中市東│甲○○；高速公路│徒手打開被│於該竊取地點搭│
│  │27日    │區○○路│回數票6張（價值 │害人未上鎖│乘計程車時，抵│
│  │        │與進德北│240元）         │之車牌號碼│用車資。      │
│  │        │路口    │                │1115-PW 號│              │
│  │        │        │                │自小客車車│              │
│  │        │        │                │門，進入車│              │
│  │        │        │                │內拿取。  │              │
├─┼────┼────┼────────┼─────┼───────┤
│ 6│98年1月 │臺中市中│乙○○；衛星導航│徒手打開被│被害人領回。  │
│  │22日晚上│區○○路│機1部（價值6000 │害人未上鎖│              │
│  │9時許   │125號前 │元）            │之車牌號碼│              │
│  │        │        │                │8533-QN號 │              │
│  │        │        │                │自用小貨車│              │
│  │        │        │                │車門，進入│              │
│  │        │        │                │車內拔取。│              │
└─┴────┴────┴────────┴─────┴───────┘


司法院資訊處製作；財團法人民間司法改革基金會備份。
